【裁判字號】    97,上訴,1831
【裁判日期】    970624
【裁判案由】    毒品危害防制條例等
【裁判全文】
台灣高等法院刑事判決                97年度上訴字第1831號
上  訴  人
即  被  告  丙○○
                    （
選任辯護人  鄭成東律師（財團法人法律扶助基金會）
上列上訴人因違反毒品危害防制條例等案件，不服台灣台北地方
法院九十六年度訴字第一七五一號，中華民國九十七年三月三十
一日第一審判決（起訴案號：台灣台北地方法院檢察署九十六年
度偵字第一九六七一號），提起上訴，本院判決如下：
    主  文
原判決關於販賣第一級毒品及定執行刑部分均撤銷。
丙○○犯如附表二編號(一)、(二)所示轉讓第一級毒品，共貳罪，各
罪應處之刑，均詳如附表二編號(一)、(二)所示。各次轉讓所得各新
台幣壹仟元沒收之，如全部或一部不能沒收時，均以其財產抵償
之。
其他上訴駁回。
第二項撤銷改判部分所處之刑，與前項上訴駁回部分所處之刑（
詳如附表一編號(四)、(五)、附表三編號(三)所示）及所減得之刑（詳
如附表一編號(一)、(二)、(三)、附表三編號(一)、(二)所示），應執行有
期徒刑肆年；轉讓第一級毒品所得共新台幣貳仟元均沒收之，如
全部或一部不能沒收時，以其財產抵償之。
    事  實
一、丙○○明知安非他命係毒品危害防制條例第二條第二項第二
    款所規定之第二級毒品，不得非法持有、施用，竟基於幫助
    丁○○非法施用安非他命之犯意，於民國九十六年三月中旬
    某時起至同年五月底某時間，五次受丁○○委託，以新台幣
    （下同）一千元之代價，向真實姓名不詳之成年友人代購安
    非他命一小包，於附表一編號(一)至(五)所示之時間、地點由該
    友人逕交付丁○○（原判決誤繕為由丙○○轉交，應予更正
    ）。
二、丙○○明知海洛因係毒品危害防制條例第二條第二項第一款
    所規定之第一級毒品，不得非法持有、轉讓，竟基於轉讓第
    一級毒品海洛因之犯意，於九十六年五月三十日、同年六月
    十六日，在附表二編號(一)至(二)所示時間、地點，各以一千元
    之價格有償轉讓海洛因予張雅絜計二次，得款共計二千元。
三、丙○○明知第二級毒品安非他命亦係行政院衛生署公告查禁
    之禁藥，不得轉讓，竟基於轉讓禁藥安非他命之犯意，於九
    十六年三月間某時起至同年五月底六月初某時間，在如附表
    三編號(一)至(三)所示時間、地點，無償轉讓安非他命予乙○○
    施用二次、轉讓安非他命予甲○○施用一次。
四、案經宜蘭縣警察局羅東分局報請台灣宜蘭地方法院檢察署呈
    請台灣高等法院檢察署檢察長核轉台灣台北地方法院檢察署
    檢察官偵查起訴。
    理  由
壹、證據能力部分：
一、上訴人即被告之選任辯護人辯稱：證人張雅絜、丁○○、李
    明昆、甲○○於偵查時所為之供述，未予被告反對詰問之機
    會，應無證據能力等語。
二、按被告以外之人於偵查中向檢察官所為之陳述，除顯有不可
    信之情況者外，得為證據，刑事訴訟法第一百五十九條之一
    第二項規定明確。經查：張雅絜、丁○○、李明昆、甲○○
    於檢察官偵查時，分別以證人身分所為之供述（見第六六０
    號偵查卷第十七頁背面至十八頁、第四七頁至四七頁背面、
    第四九至五０頁、第五一頁背面至五二頁、第一九六七一號
    偵查卷第七頁），雖為被告以外之人於審判外之言詞陳述，
    惟均經具結在卷，與法定要件相符；且無證據證明檢察官於
    偵訊當時向張雅絜、丁○○、李明昆、甲○○所取得之陳述
    ，有未遵守法律規定或違法取供之情形，是依彼等陳述時之
    外在環境及情況，亦查無顯有不可信之情況；況張雅絜、丁○○、李明昆、甲○○分別於原審及本院以證人身分具結，
    並經被告及其選任辯護人詰問在案（見原審卷第五二至五五
    頁、本院卷第八七至八九頁），洵無妨害被告防禦權行使之
    虞，故彼等於偵查中之陳述，仍應認具有證據能力，合先敘
    明。
貳、上訴駁回部分（即事實一幫助施用第二級毒品安非他命、事
    實三轉讓禁藥部分）：
一、訊據被告矢口否認為幫助丁○○施用而代購安非他命，亦否
    認無償轉讓安非他命予乙○○、甲○○施用犯行，辯稱：
    事實一部分，其與丁○○間固有彼此互相提供安非他命施用
    之情，惟其並非基於幫助施用或營利之犯意，且丁○○沒有
    交錢請其幫忙購買安非他命；事實三部分，其僅與乙○○
    、甲○○一起施用安非他命，而彼二人並未出錢云云。
二、得心證之證據及理由：
  (一)事實一部分：
    查證人丁○○於本院審理期日，經行交互詰問時已證稱：伊
    認識被告，二人是同事關係，伊有施用毒品，毒品來源是被
    告幫伊購買。附表一編號(一)至(五)部分，均是被告幫伊購買毒
    品，均在宜蘭大學附近，伊是請被告打電話給被告的朋友，
    被告的朋友帶毒品來宜蘭大學附近，伊將錢給被告的朋友，
    被告的朋友就將毒品給伊，伊請被告幫忙時，均已告知被告
    是伊要施用等語（見本院卷第八七頁至八七頁背面）明確。
    被告對於丁○○上開證詞，亦自承屬實（見本院卷第八七頁
    背面），則縱使被告未直接經手金錢或毒品，仍無礙其係基
    於幫助丁○○施用安非他命而為丁○○聯絡賣主前來交易之
    事實認定。
  (二)事實三部分：
  被告於偵查、原審準備程序、審理程序中均坦承有於如附表
    三編號(一)至(三)所示時間、地點，無償轉讓安非他命予乙○○
    、甲○○施用等情屬實（見第一九六七一號偵查卷第七至八
    頁、原審卷第三二頁背面至三三頁、第七六頁背面）。雖被
    告於本院改稱沒有轉讓，而是與乙○○、甲○○一起施用云
    云（見本院卷第八六頁背面）。然查證人乙○○於偵查時即
    明確證稱：被告確有於如附表三編號(一)、(二)所示時間、地點
    ，無償轉讓安非他命予伊施用二次等情（見第六六０號偵查
    卷第五二頁）；證人甲○○於偵查時亦證稱：被告曾於九十
    六年五月底至六月初某時，在被告宜蘭市○○路住處無償轉
    讓安非他命予伊施用等語明確（見第六六０號偵查卷第四七
    頁背面）。被告所辯云云，不惟與其之前所陳矛盾，復與乙○○、甲○○於偵查時所證各節不符，被告該部分翻異之詞
    ，無非卸責飾詞，無可採信。
  何況證人乙○○於本院審理期日，經檢察官為反詰問時已證
    稱：伊固曾與被告一起施用安非他命，但購買安非他命的錢
    有時為伊付，有時為被告所付，附表三編號(一)、(二)部分就是
    被告付錢的等語（見本院卷第八八頁）明確。而甲○○於本
    院審理期日，經被告之選任辯護人為主詰問時亦證稱：伊有
    與被告一起施用毒品，毒品是被告請伊一起吸用的等語（見
    本院卷第八八頁背面），且說明時間、地點係如附表三編號
    (三)所載。被告對於乙○○、甲○○上開證詞，亦無異見（見
    本院卷第八八頁背面、第八九頁）。該部分轉讓安非他命之
    事實亦堪予認定。
三、論罪科刑：
  (一)事實一部分：
    被告基於幫助丁○○施用第二級毒品安非他命之犯意，而為
    事實一所示之五次犯行，核被告各該次所為，均係犯刑法第
    三十條第一項、毒品危害防制條例第十條第二項之幫助施用
    第二級毒品罪。公訴意旨認被告就事實一部分所為，均應論
    以毒品危害防制條例第四條第二項之販賣第二級毒品罪，惟
    該部分，依據證人丁○○之證詞，被告係經伊告知伊要吸毒
    ，才幫忙聯繫賣主前來，並無任何事證可資證明被告與賣主
    間有營利之犯意聯絡，尚難論以販賣第二級毒品罪。惟起訴
    之基本事實相同，爰予變更檢察官所引應適用之法條。而被
    告五次幫助丁○○施用第二級毒品，均為幫助犯，爰皆依刑
    法第三十條第二項之規定，按正犯之刑減輕之。又該五次犯
    行，行為時間、地點互殊，顯係基於各別犯意所為，應予分
    論併罰。
  (二)事實三部分：
  按安非他命雖係毒品危害防制條例第二項第二款所規定之第
    二級毒品，但其亦屬於藥事法所稱之禁藥；明知為禁藥而轉
    讓者，藥事法第八十三條亦定有處罰明文。故行為人明知為
    禁藥即安非他命而轉讓予他人者，除成立毒品危害防制條例
    第八條第二項之轉讓第二級毒品罪外，亦構成藥事法第八十
    三條第一項之轉讓禁藥罪，此係屬同一犯罪行為而同時有二
    種法律可資處罰之法條競合情形，應依重法優於輕法、後法
    優於前法等法理，擇一處斷。而毒品危害防制條例第八條第
    二項轉讓第二級毒品罪之法定本刑為六月以上五年以下有期
    徒刑，得併科新台幣七十萬元以下罰金。而九十三年四月二
    十一日修正後之藥事法第八十三條第一項轉讓禁藥罪之法定
    本刑為七年以下有期徒刑，得併科新台幣五百萬元以下罰金
    。且原判決並未認定被告就事實三之轉讓安非他命數量，有
    應依毒品危害防制條例第八條第六款及第九條之規定加重其
    刑至二分之一之情形。則該藥事法第八十三條第一項之罪之
    法定本刑，顯較毒品危害防制條例第八條第二項之罪之法定
    本刑為重，本件被告就事實三轉讓安非他命部分之行為，自
    應優先適用藥事法第八十三條第一項之規定處斷（最高法院
    九十六年度台上字第三五八二號判決意旨可資參照）。
  被告所為事實三轉讓安非他命予乙○○、甲○○施用部分共
    三次犯行，核該部分所為，均係犯藥事法第八十三條第一項
    之轉讓禁藥罪。公訴意旨認其就事實三部分所為，均應論以
    毒品危害防制條例第八條第二項之轉讓第二級毒品罪，尚有
    未洽，惟其基本事實相同，爰予變更檢察官所引應適用之法
    條。其該三次犯行，行為時間、地點互殊，顯係基於各別犯
    意所為，應予分論併罰。
四、原審以被告關於事實一、事實三部分之各該犯行，事證明確
    ，分別適用毒品危害防制條例第十條第二項，藥事法第八十
    三條第一項，刑法第十一條、第三十條，審酌被告幫助他人
    施用安非他命，復轉讓安非他命，罔顧他人健康，且危害社
    會治安匪淺，犯後復僅坦承部分犯行，態度非佳，及其所生
    危害、品行、智識程度、生活狀況等一切情狀，就被告所犯
    事實一幫助他人施用第二級毒品五罪，分別科處如附表一編
    號(一)至(五)所示之刑；就事實三轉讓禁藥三罪，分別科處如附
    表三(一)至(三)所示之刑。並敘明被告所為如附表一編號(一)、(二)
    、(三)及附表三編號(一)、(二)所示犯行之犯罪時間均在九十六年
    四月二十四日之前（按如附表一編號(三)及如附表三編號(二)部
    分犯行雖在九十六年四月中旬，惟按罪疑唯輕之原則，均應
    爰認定係在九十六年四月二十四日之前），所犯符合中華民
    國九十六年罪犯減刑條例之減刑條件，併依該減刑條例第二
    條第一項第三款分別減其宣告刑二分之一，故分別減刑如附
    表一編號(一)、(二)、(三)及附表三編號(一)、(二)所示。經核原判決
    就事實一、事實三部分之認事用法並無違誤，量刑亦屬適當
    ，均應予維持。
五、被告就事實一、事實三部分上訴意旨，仍以前詞為爭執，所
    指各節，並非可採。被告執以指摘原判決就事實一、事實三
    部分不當云云，均為無理由，該部分之上訴應予駁回。
、撤銷改判部分（即事實二轉讓第一級毒品海洛因部分）：
一、訊據被告固不否認有於附表二編號(一)、(二)所示時、地，先後
    二次交付海洛因予張雅絜之事實，惟否認有販賣或轉讓第一
    級毒品犯行，辯稱：其與張雅絜有債務糾紛，張女才設詞陷
    害，實際上是張女叫其去幫她拿毒品，不是其販賣予張女云
    云；被告之選任辯護人則為被告辯稱：被告並非基於營利犯
    意而販賣海洛因予張雅絜，僅係基於幫助張女取得海洛因施
    用之目的而出面代購云云。
二、經查：
  (一)被告於偵訊時自承：其與張雅絜是好朋友，其沒有賣毒品給
    張女，張女是傳簡訊說她人不舒服，叫其幫她向阿明買毒品
    等語（見第六六０號偵查卷第十二頁背面）；復於原審陳稱
    ：其沒有施用海洛因，張雅絜一直打電話給被告，張女說她
    毒癮發作了，看被告能不能跟朋友拿一些給她施用。被告並
    沒有在賣海洛因，是張女拜託被告幫忙調貨，因為其有朋友
    有施用海洛因，所以就先跟朋友拿海洛因給張女等語（見原
    審卷第二六頁背面、五七頁）；另於本院陳稱：是張雅絜叫
    被告幫忙去拿海洛因，不是被告販賣給張女等語（見本院卷
    第九一頁）。經核與證人張雅絜於原審證稱：伊毒癮發作，
    就打電話要被告幫伊拿毒品，伊是請被告幫忙調毒品。被告
    幫伊調貨是因為伊打電話給被告，拜託被告，因為那時候伊
    神智不清，在提藥之際（即毒癮發作之意），就打電話給被
    告，伊與被告是朋友關係等語（見原審卷第五五、五六頁）
    相符。
  (二)至於張雅絜雖於偵查時證稱：伊本來跟潘煥文拿毒品，潘煥
    文入監，伊就跟被告購買毒品等語（見第六六０號偵查卷第
    十七頁背面）。然查張雅絜嗣於原審詳細說明原委為：潘煥
    文是被告的哥哥，伊有跟潘煥文買過安非他命，因為伊本來
    打電話給潘煥文，後來再打去的時候，潘煥文的電話就變成
    被告在使用了，所以伊才問被告有沒有辦法幫伊調毒品（見
    原審卷第五六頁）；且張雅絜於原審訊問伊究係向被告購買
    毒品、亦或是請被告幫伊調毒品時亦證稱：是請被告幫伊調
    毒品，伊知道二者之區別，偵訊時伊說伊是向被告買過兩次
    毒品之原因為當時檢察官問伊毒品是跟誰拿的？而伊是拿錢
    請被告幫伊拿毒品，第一次伊有交一千元給被告，第二次則
    以潘煥文欠伊的錢相抵等情（見原審卷第五五頁）。是證人
    張雅絜已於原審明確就偵查時所稱向被告買毒品之證言，詳
    細闡述彼當時所陳之本意為伊因先前向被告之兄潘煥文購買
    毒品，之後因潘煥文之手機為被告所接用，乃向被告求助，
    衡諸事理，尚非全然不足採。本件尚無從僅憑張雅絜於偵查
    時之證詞，逕認被告係販售海洛因之人。
  (三)至於被告究係基於何種犯意交付海洛因予張雅絜？
  公訴意旨雖指被告係以每次一千元之代價，販賣海洛因二次
    予張雅絜云云。惟按販賣毒品罪，以行為人主觀上以營利為
    目的而販入或賣出為其構成要件；行為人主觀上是否具有販
    賣營利之目的，及客觀上有無向他人販入或賣出毒品之事實
    ，均應依證據認定之，如未能發現相當之證據，或證據不足
    以證明，不能以推測或擬制之方法，為認定販賣毒品犯罪之
    裁判基礎。換言之，行為人「營利」之意圖應從客觀之社會
    環境、情況及證人、物證等資料，依據證據法則綜合研判認
    定（最高法院六十七年台上字第二五００號、六十九年台上
    字第一六七五號判例意旨參照）。
  查被告自獲案之初即堅詞否認有販賣圖利之犯行，其固有事
    實二交付海洛因予張雅絜之事實，然是否有從中牟取利益，
    及主觀上是否有以營利為目的，則仍應再為推求。矧查被告
    係以一包一千元之代價購得各該包海洛因，迭據被告於警詢
    、偵查、原審供陳明確（見第六六０號偵查卷第五、十三頁
    ，原審卷第九二頁）。而查證人張雅絜於偵查及原審時，雖
    對於是否二次均有交付金錢一事，於偵查時稱均有付一千元
    ，而於原審則稱：第一次伊有付一千元給被告，第二次則沒
    有付錢，是因為潘煥文欠伊錢，伊就抵掉等語（見第六六０
    號偵查卷第十八頁，原審卷第五七頁），前後未盡一致，但
    對於每次取得海洛因之代價均為一千元一節，前後陳述始終
    相同。被告既以原買入之價格讓與海洛因予張雅絜，並無證
    據證明其意在圖利或賺取差價利潤，是就「證據有疑，利於
    被告」之證據法則，應為被告有利之認定，即本件尚不得逕
    論被告係意在販賣營利，而僅得認定係有償轉讓海洛因予張
    雅絜。
  (四)被告有事實二部分之二次有償轉讓第一級毒品海洛因之犯行
    ，且轉讓所得共計為二千元，事證明確，堪予認定，應依法
    論科。至於被告雖再請求傳喚張雅絜為調查，但張雅絜業經
    原審傳喚到庭，並經交互詰問在案；且被告有事實二之犯行
    ，事證已臻明確，本院認無再加傳喚張雅絜調查之必要，併
    此敘明。
三、按海洛因係毒品危害防制條例第二條第二項第一款所定之毒
    品。核被告事實二部分所為二次犯行，均係犯毒品危害防制
    條例第八條第一項轉讓第一級毒品罪。其持有之低度行為已
    為轉讓之高度行為所吸收，不另論罪。公訴意旨認其就事實
    二部分所為，均應論以毒品危害防制條例第四條第一項之販
    賣第一級毒品罪，尚有未洽，惟其基本事實相同，爰予變更
    檢察官所引應適用之法條。其該二次犯行，行為時間、地點
    互殊，顯係基於各別犯意所為，應予分論併罰。
四、原審就事實二部分予以論罪科刑，固非無見。惟查：原判決
    誤認被告係販賣第一級毒品，事實認定尚欠允洽。被告上訴
    意旨否認販賣第一級毒品犯行，指摘原審該部分判決不當，
    核非全無理由，自應由本院將原判決該部分予以撤銷改判；
    至於原判決所定應執行之刑，亦因該部分撤銷改判之故，而
    失所附麗，應併予撤銷。
五、爰審酌被告轉讓海洛因予張雅絜，罔顧他人健康，危害社會
    治安匪淺，已有不該，犯後復未見悔意，猶一再避重就輕，
    推諉卸責等犯罪之動機、目的、手段、所生危害程度及其犯
    罪後之態度等一切情狀，就被告所犯事實二轉讓第一級毒品
    二罪，分別科處如附表二編號(一)、(二)所示之刑。另被告二次
    轉讓海洛因各所得一千元雖未扣案，然屬被告犯毒品危害防
    制條例第八條第一項之轉讓第一級毒品罪所得之財物，仍應
    依毒品危害防制條例第十九條第一項之規定諭知沒收，且如
    全部或一部不能沒收時，應以其財產抵償之。並與理由壹之
    上訴駁回部分所處之刑（詳如附表一編號(四)、(五)、附表三編
    號(三)所示）及所減得之刑（詳如附表一編號(一)、(二)、(三)、附
    表三編號(一)、(二)所示），定其應執行刑為有期徒刑四年，轉
    讓第一級毒品所得共二千元均沒收之，如全部或一部不能沒
    收時，以其財產抵償之。
肆、末查，扣案之第一級毒品海洛因一小包（淨重 0.2公克）及
    第三級毒品氟硝西泮（Flunit razepam，俗稱 FM2）白色圓
    形錠劑四十九粒（實秤毛重11.1970公克，淨重10.1670公克
    ，驗餘淨重 10.1154公克），雖據被告供明為其所有，然與
    被告所犯本件犯行無涉，難認與本件有何直接關係，爰不另
    為沒收銷燬之諭知，併此敘明。
據上論斷，應依刑事訴訟法第三百六十八條、第三百六十九條第
一項前段、第三百六十四條、第二百九十九條第一項前段、第三
百條，毒品危害防制條例第八條第一項、第十條第二項、第十九
條第一項，藥事法第八十三條第一項，刑法第十一條、第三十條
、第五十一條第五、九、十款，中華民國九十六年罪犯減刑條例
第二條第一項第三款、第七條、第十一條，判決如主文。
本案經檢察官黃全祿到庭執行職務。
中    華    民    國    97    年    6     月    24    日
                  刑事第二十庭審判長法  官  楊貴雄
                                    法  官  鄧振球
                                    法  官  林立華
以上正本證明與原本無異。
被告就幫助施用第二級毒品部分，不得上訴。
其餘部分，如不服本判決，應於收受送達後十日內向本院提出上
訴書狀，其未敘述上訴之理由者並得於提起上訴後十日內向本院
補提理由書（均須按他造當事人之人數附繕本）。
                                    書記官  廖月女
中    華    民    國    97    年    6     月    25    日
附錄：本案論罪科刑法條全文
毒品危害防制條例第8條第1項
轉讓第一級毒品者，處1年以上7年以下有期徒刑，得併科新台幣
100萬元以下罰金。
毒品危害防制條例第10條第2項
施用第二級毒品者，處3年以下有期徒刑。
藥事法第83條第1項
明知為偽藥或禁藥，而販賣、供應、調劑、運送、寄藏、牙保、
轉讓或意圖販賣而陳列者，處7年以下有期徒刑，得併科新台幣
500萬元以下罰金。
附表一：幫助施用第二級毒品安非他命部分
┌──┬───┬──────┬──────────┬─────┬──┬────┬────┐
│編號│時間  │地點        │犯罪行為            │罪名      │罪數│應處之刑│應減之刑│
├──┼───┼──────┼──────────┼─────┼──┼────┼────┤
│(一)  │96年3 │宜蘭縣宜蘭市│基於幫助丁○○施用安│幫助施用第│一罪│有期徒刑│減為有期│
│    │月中旬│神農路1段1號│非他命之犯意，受蕭任│二級毒品罪│    │月    │徒刑壹月│
│    │某時  │國-立宜蘭大 │博委託，以1,000元之 │          │    │        │又拾伍日│
│    │      │學附近      │代價向友人購買安非他│          │    │        │        │
│    │      │            │命一小包。          │          │    │        │        │
├──┼───┼──────┼──────────┼─────┼──┼────┼────┤
│(二)  │96年3 │宜蘭縣宜蘭市│基於幫助丁○○施用安│幫助施用第│一罪│有期徒刑│減為有期│
│    │月底某│神農路1段1號│非他命之犯意，受蕭任│二級毒品罪│    │月    │徒刑壹月│
│    │時    │國立宜蘭大學│博委託，以1,000元之 │          │    │        │又拾伍日│
│    │      │附近        │代價向友人購買安非他│          │    │        │        │
│    │      │            │命一小包。          │          │    │        │        │
├──┼───┼──────┼──────────┼─────┼──┼────┼────┤
│(三)  │96年4 │宜蘭縣宜蘭市│基於幫助丁○○施用安│幫助施用第│一罪│有期徒刑│減為有期│
│    │月中旬│神農路1段1號│非他命之犯意，受蕭任│二級毒品罪│    │月    │徒刑壹月│
│    │（24日│國立宜蘭大學│博委託，以1,000元之 │          │    │        │又拾伍日│
│    │之前）│附近        │代價向友人購買安非他│          │    │        │        │
│    │某時  │            │命一小包。          │          │    │        │        │
├──┼───┼──────┼──────────┼─────┼──┼────┼────┤
│(四)  │96年5 │宜蘭縣宜蘭市│基於幫助丁○○施用安│幫助施用第│一罪│有期徒刑│毋庸減刑│
│    │月中旬│神農路1段1號│非他命之犯意，受蕭任│二級毒品罪│    │月    │        │
│    │某時  │國立宜蘭大學│博委託，以1,000元之 │          │    │        │        │
│    │      │附近        │代價向友人購買安非他│          │    │        │        │
│    │      │            │命一小包。          │          │    │        │        │
├──┼───┼──────┼──────────┼─────┼──┼────┼────┤
│(五)  │96年5 │宜蘭縣宜蘭市│基於幫助丁○○施用安│幫助施用第│一罪│有期徒刑│毋庸減刑│
│    │月底某│神農路1段1號│非他命之犯意，受蕭任│二級毒品罪│    │月    │        │
│    │時    │國立宜蘭大學│博委託，以1,000元之 │          │    │        │        │
│    │      │附近        │代價向友人購買安非他│          │    │        │        │
│    │      │            │命一小包。          │          │    │        │        │
└──┴───┴──────┴──────────┴─────┴──┴────┴────┘
附表二:轉讓第一級毒品海洛因部分
┌──┬───┬───────┬────────┬────┬────┬──┬──────┐
│編號│時間  │地點          │轉讓對象及價格  │轉讓所得│罪名    │罪數│應處之刑    │
├──┼───┼───────┼────────┼────┼────┼──┼──────┤
│(一)  │96年5 │宜蘭縣羅東鎮  │以1,000元之價格 │1,000元 │轉讓第一│一罪│有期徒刑    │
│    │月30日│興東路263號   │轉讓海洛因一小包│        │級毒品罪│    │壹年        │
│    │      │張雅絜住處騎樓│（約0.03公克）予│        │        │    │            │
│    │      │              │張雅絜          │        │        │    │（毋庸減刑）│
├──┼───┼───────┼────────┼────┼────┼──┼──────┤
│(二)  │96年6 │宜蘭縣羅東鎮  │以1,000元之價格 │1,000元 │轉讓第一│一罪│有期徒刑    │
│    │月16日│興東路263號   │轉讓海洛因一小包│        │級毒品罪│    │壹年        │
│    │      │張雅絜住處騎樓│（約0.03公克）予│        │        │    │            │
│    │      │              │張雅絜          │        │        │    │（毋庸減刑）│
└──┴───┴───────┴────────┴────┴────┴──┴──────┘
附表三：轉讓禁藥安非他命部分
┌──┬───┬──────┬───────┬────┬──┬────┬────┐
│編號│時間  │地點        │轉讓行為及對象│罪名    │罪數│應處之刑│應減之刑│
├──┼───┼──────┼───────┼────┼──┼────┼────┤
│(一)  │96年3 │宜蘭縣宜蘭市│無償轉讓安非他│轉讓禁藥│一罪│有期徒刑│減為有期│
│    │月間某│西門路21巷44│命予乙○○施用│罪      │    │捌月    │徒刑肆月│
│    │時    │號丙○○住處│              │        │    │        │        │
├──┼───┼──────┼───────┼────┼──┼────┼────┤
│(二)  │96年4 │宜蘭縣宜蘭市│無償轉讓安非他│轉讓禁藥│一罪│有期徒刑│減為有期│
│    │月中旬│西門路21巷44│命予乙○○施用│罪      │    │捌月    │徒刑肆月│
│    │(24日 │號丙○○住處│              │        │    │        │        │
│    │之前) │            │              │        │    │        │        │
│    │某時  │            │              │        │    │        │        │
├──┼───┼──────┼───────┼────┼──┼────┼────┤
│(三)  │96年5 │宜蘭縣宜蘭市│無償轉讓安非他│轉讓禁藥│一罪│有期徒刑│毋庸減刑│
│    │月底至│西門路21巷44│命予甲○○施用│罪      │    │捌月    │        │
│    │六月初│號丙○○住處│              │        │    │        │        │
│    │某時  │            │              │        │    │        │        │
└──┴───┴──────┴───────┴────┴──┴────┴────┘


司法院資訊處製作；財團法人民間司法改革基金會備份。
